臺灣屏東地方法院刑事判決
               111年度訴字第140號
公  訴  人  臺灣屏東地方檢察署檢察官
被      告  莊自峰



選任辯護人  柳聰賢律師
            柳馥琳律師
上列被告因違反毒品危害防制條例案件，經檢察官提起公訴（11
0年度偵字第9214號、111年度偵字第363號），及移送併辦（111
年度偵字第2672號），本院判決如下：
　　主　文
莊自峰製造第二級毒品，處有期徒刑柒年。
扣案如附表一編號23、27、41、42，及附表二所示之物（含包裝
與容器），均沒收銷燬；扣案如附表一除前述編號外所示之物均
沒收。
　　犯罪事實
一、莊自峰明知甲基安非他命為毒品危害防制條例所列管之第二
    級毒品，非經允許，不得製造及持有。其竟為施用以外之目
    的及不法利益，基於製造第二級毒品甲基安非他命之犯意，
    先於民國110年6、7月間，向位在屏東縣屏東市民生路加油
    站旁之不詳西藥房，購買製毒原料感冒藥丸後，隨即陸續向
    位在屏東縣屏東市民生路不詳化工行購買如附表一所示之製
    毒工具及化學原料，自同年7月中旬某日起，在其址設屏東
    縣○○鄉○○村○○路000○0號住處3樓，將上揭感冒藥丸以如附表
    一所示之物提煉後，製造如附表二所示之甲基安非他命結晶
    、半成品及所需之先驅原料麻黃素即第四級毒品麻黃、假
    麻黃既遂（其所製造之甲基安非他命已結晶部分純質淨重
    為197.54公克，連同溶液半成品部分合計甲基安非他命純質
    淨重約1458.93公克，而（假）麻黃純質淨重則約812.68公
    克）。嗣經警於110年9月20日持搜索票在其住處執行搜索，
    扣得如附表一所示之工具、原料及如附表二所示之製成物（
    另扣得與本案無關如附表三所示之物），而查悉上情。
二、案經屏東縣政府警察局里港分局報請臺灣屏東地方檢察署檢
    察官偵查起訴暨移送併辦。
　　理　由
壹、程序部分
一、按被告以外之人於審判外之言詞或書面陳述，除法律有規定
    者外，不得作為證據。又被告以外之人於審判外之陳述，雖
    不符刑事訴訟法第159條之1至第159條之4之規定，但經當事
    人於審判程序同意作為證據，法院審酌該言詞陳述或書面陳
    述作成時之情況，認為適當者，亦得為證據；而當事人、代
    理人或辯護人於法院調查證據時，知有刑事訴訟法第159條
    第1項不得為證據之情形，而未於言詞辯論終結前聲明異議
    者，視為有前項之同意，刑事訴訟法第159條之5定有明文。
    查本判決所引用之各該被告以外之人於審判外之陳述，被告
    及其辯護人於準備程序及本院審理時、檢察官於本院審理時
    均表示同意有證據能力（見本院卷第64頁、第109頁），本
    院審酌上開證據資料製作時之情況，尚無違法不當及證明力
    明顯過低之瑕疵，亦認為以之作為證據應屬適當，依刑事訴
    訟法第159條之5第1項之規定，認前揭證據資料均有證據能
    力。至卷內所存經本院引用為證據之非供述證據，與本案待
    證事實間均具有關聯性，且無證據證明係公務員違背法定程
    序所取得，復經本院依法踐行調查程序，是依刑事訴訟法第
    158條之4之反面解釋，自有證據能力。
二、復按現行刑事訴訟法關於「鑑定」之規定，除選任自然人充
    當鑑定人外，另設有囑託機關鑑定制度。依同法第198條、
    第208條之規定，不論鑑定人或鑑定機關、團體，固均應由
    法院、審判長、受命法官或檢察官視具體個案之需要而為選
    任、囑託，並依第206條之規定，提出言詞或書面報告，始
    符合同法第159條第1項所定得作為證據之「法律有規定」之
    情形，否則所為之鑑定，仍屬傳聞證據。然於司法警察機關
    調查中之案件，為因應實務上，或因量大、或有急迫之現實
    需求，例行性當然有鑑定之必要者，例如毒品之種類與成分
    、尿液之毒品反應，或者槍彈有無殺傷力等鑑定，基於檢察
    一體原則，得由該管檢察長對於轄區內之案件，以事前概括
    選任鑑定人或囑託鑑定機關、團體之方式，俾便轄區內之司
    法警察官、司法警察對於調查中之此類案件，得即時送請先
    前已選任之鑑定人或囑託之鑑定機關、團體實施鑑定，以求
    時效（法務部92年9月1日法檢字第0920035083號函參照）。
    此種由檢察機關概括選任鑑定人或概括囑託鑑定機關、團體
    ，再轉知司法警察官、司法警察於調查犯罪時參考辦理之作
    為，法無明文禁止，係為因應現行刑事訴訟法增訂傳聞法則
    及其例外規定之實務運作而為。此種由司法警察官、司法警
    察依檢察官所概括選任之鑑定人或囑託鑑定機關、團體所為
    之鑑定結果，與檢察官選任或囑託為鑑定者，性質上並無差
    異，同具有證據能力（最高法院96年度台上字第2860號判決
    意旨參照）。查卷附內政部警政署刑事警察局111年1月24日
    刑鑑字第1108007495號鑑定書（下稱前開鑑定書），乃係承
    辦員警送請檢察機關事前概括囑託之鑑定機關實施鑑定，揆
    諸前開說明，應有證據能力。
貳、實體部分
一、認定事實所憑之證據及理由
　㈠上揭犯罪事實，業據被告莊自峰於警詢時、偵查中及本院審
    理時均坦承不諱（見偵一卷【卷宗簡稱請參本判決後附卷別
    對照表】第9至19頁；偵二卷第33至35頁；本院卷第63、121
    頁），核與證人莊自強於警詢及偵查中之證述大致相符（見
    偵一卷第25至35頁；偵二卷第37至39頁），並有屏東縣政府
    政府警察局里港分局搜索扣押筆錄暨扣押物品目錄表（見警
    卷第36至46頁；偵一卷第37至57頁；偵二卷第113至133頁）
    、製毒工場現場照片137張（見警卷第112至181頁；偵二卷
    第227至295頁）、製毒工廠現場平面示意圖1張（見警卷第1
    11頁；偵二卷第225頁）、屏東縣政府警察局110年10月29日
    屏警鑑字第11037361200號函暨所附現場勘察報告1份（見警
    卷第98至181頁；偵二卷第209至295頁）、本院110年度聲搜
    字第653號搜索票1張（見警卷第3頁；偵二卷第9、83頁）在
    卷足稽，及如附表一、二所示之物扣案可佐。
　㈡又扣案如附表一編號1、2、3、5、8至9、14、16至19、21至3
    0、32至34、36至46所示之器具，以及附表一編號4、6至7、
    10至13、15、20、31、35所示之化工原料，分別屬製造甲基
    安非他命過程中所需設備及原料，其中附表二所示物品及器
    具經鑑驗結果，分別含有或殘留第二級毒品甲基安非他命成
    分或第四級毒品先驅原料（假）麻黃成分或二者兼有之（
    檢驗結果詳如後揭附表「備註暨鑑驗結果」欄所示，合計甲
    基安非他命純質淨重約1458.93公克，假麻黃、麻黃純質
    淨重約736.81、75.87公克），亦有屏東縣政府警察局110年
    10月31日屏警鑑字第11036996900號函暨指紋鑑定書、內政
    部警政署刑事警察局110年10月26日刑紋字第1108007877號
    鑑定書、刑事案件證物採驗紀錄表各1份（見偵二卷第199頁
    ；警卷第82至86、87頁）、內政部警政署刑事警察局110年1
    2月1日刑生字第1108007646號鑑定書、刑事案件證物採驗紀
    錄表各1份（見警卷第88至91、92至93頁）、內政部警政署
    刑事警察局111年1月24日刑鑑字第1108007495號鑑定書1份
    （見警卷第72至77頁；偵二卷第367至373頁）附卷足佐。
　㈢依上足認被告確係使用前開器具及原料著手製造第二級毒品
    甲基安非他命，非但已製成含甲基安非他命成分之溶液，甚
    而已達結晶程度且純度極高（如附表二編號7所示甲基安非
    他命晶體9包純度達71％），可徵被告製造甲基安非他命犯行
    已達既遂程度無訛，憑此足徵被告前揭任意性自白，核與事
    實相符，堪以採信。
　㈣惟本院考量被告自本案開始才有施用毒品之前案紀錄，此有
    臺灣高等法院被告前案紀錄表附卷可佐（見本院卷第19頁至
    第25頁），難認有毒品成癮之習慣，並無為求施用進而製造
    毒品之需求。又被告雖陳稱製造甲基安非他命之動機及目的
    係為供己一時施用云云，惟參以被告自稱：扣案物均為其案
    發前2至3月陸續以現金購置新品，感冒藥丸是去藥局買的，
    每1間都是買2、3盒，差不多3個月前開始做毒品的，試了很
    多次。只有這次才成功（見警卷第11、13至14頁，偵二卷第
    34頁），自109年起發生車禍後，就沒有工作而在靜養，經
    濟來源為以前存款，還會向胞兄及友人借錢過日子（見警卷
    第12至13頁、偵二卷第34頁）等情，可見其既有充裕時間可
    以慢慢購置製毒物品，顯見無製造毒品之迫切需求，又耗費
    大量時間、金錢，使自己無固定經濟收入支持之生活更加陷
    於困頓，僅為了自己施用毒品，不符經濟效益，顯不合理，
    反而突顯被告因經濟困頓而有追求經濟上不法利益之誘因，
    故足認被告就此部分詳情尚有隱瞞。惟查上開製造動機及目
    的之供述，非屬認定本案製造毒品犯行之重要構成要件，不
    影響被告之自白，僅作為量刑時犯後態度之參考依據，附此
    敘明。
　㈤綜上所述，本件事證明確，被告製造甲基安非他命犯行洵堪
    認定，應予依法論科。
二、論罪科刑
　㈠按甲基安非他命依成癮性、濫用性及對社會危害性之程度，
    已列為毒品危害防制條例第2條第2項第2款規定之第二級毒
    品，不得製造及持有。是核被告莊自峰所為，係犯毒品危害
    防制條例第4條第2項之製造第二級毒品既遂罪。又被告在取
    得感冒藥丸及各項製造之化學藥劑、器具後，進而基於製造
    第二級毒品甲基安非他命之單一犯意，在密接之時間，於上
    揭處所，以相同之方式反覆、持續製造第二級毒品甲基安非
    他命之各階段製程，其製毒行為不僅侵害相同之社會法益，
    各製程獨立性薄弱，依一般社會觀念，難以強行分開，於刑
    法評價為數舉動之接續實行，合為包括之一行為予以評價，
    較為合理，故被告於上開期間所為製造第二級毒品既遂犯行
    ，應係接續犯，論以一製造第二級毒品既遂罪，即為已足。
    被告製造第二級毒品甲基安非他命後持有該毒品純質淨重達
    20公克以上之低度行為，應為製造之高度行為所吸收，不另論罪。
    又如附表一編號23、27、41、42，以及如附表二編號1至7、
    9至10所示之物，經採樣鑑定後，均檢出第四級毒品即毒品
    先驅原料（假）麻黃成分（詳如附表一、二備註暨鑑驗結
    果欄所示），乃被告製造第二級毒品甲基安非他命過程所產
    出之階段行為，其製造及持有第四級毒品純質淨重達5公克
    以上均不另論罪。檢察官移送併辦意旨部分（臺灣屏東地方
    檢察署111年度偵字第2672號），與本案起訴之犯罪事實為
    同一事實，本院自得併予審究，併此敘明。
　㈡刑之加重部分
　⒈按被告之「累犯事實」，係對被告不利之事項，且基於刑法
    特別預防之刑事政策，此係被告個人加重刑罰之前提事實，
    單純為被告特別惡性之評價，與實體公平正義之維護並無直
    接與密切關聯，是以，被告構成累犯之事實及應加重其刑之
    事項，均應由檢察官主張並具體指出證明之方法後，經法院
    踐行調查、辯論程序，方得作為論以累犯及是否加重其刑之
    裁判基礎（最高法院110年度台上大字第5660號裁定意旨參
    照）。又司法院釋字第775號解釋揭示，刑法第47條第1項所
    規定關於累犯加重本刑部分，其不分情節，基於累犯者有其
    特別惡性及對刑罰反應力薄弱等立法理由，一律加重最低本
    刑，於不符合刑法第59條所定要件之情形下，致生行為人所
    受之刑罰超過其所應負擔罪責之個案，其人身自由因此遭受
    過苛之侵害部分，不符罪刑相當原則。是以，法院就個案應
    依司法院釋字第775號解釋意旨，衡量所欲維護法益之重要
    性、防止侵害之可能性及事後矯正行為人之必要性，斟酌各
    項情狀，包括被告所犯前後數罪間，關於前案之性質（故意
    或過失）、前案徒刑之執行完畢情形（有無入監執行完畢、
    是否易科罰金或易服社會勞動）、再犯之原因、兩罪間之差
    異（是否同一罪質、重罪或輕罪）、主觀犯意所顯現之惡性
    及其反社會性等情，綜合判斷個別被告有無因加重本刑致生
    所受刑罰超過其所應負擔罪責之情形，裁量是否加重最低本
    刑。
　⒉經查：被告前因不能安全駕駛動力交通工罪之公共危險案件
    ，經本院以107年度交簡字第1681號判決判處有期徒刑2月確
    定，嗣於107年11月23日易科罰金執行完畢等情，有臺灣高
    等法院被告前案紀錄表在卷可佐（見本院卷第21頁）。準此
    ，其於有期徒刑執行完畢後，5年內故意再犯本案有期徒刑
    以上之罪，符合累犯之法定要件。公訴意旨固敘明被告上開
    前案與本案犯行，同屬侵害社會秩序之罪質且有關聯性等語
    （見本院卷第125頁），惟本院審酌被告前案為酒後不能安
    全駕駛動力交通工具案件，與本案犯罪類型、罪名、罪質相
    去甚遠，難認有特別惡性及刑罰反應力薄弱等情，自無從依
    刑法第47條第1項規定加重被告之刑，而僅將被告相關前科
    紀錄列入刑法第57條第5款量刑審酌事項（詳後述）。
　㈢刑之減輕部分
　　按犯毒品危害防制條例第4條至第8條之罪，於偵查及歷次審
    判中均自白者，減輕其刑，毒品危害防制條例第17條第2項
    定有明文。依該條項修正立法理由觀之，係為使刑事案件儘
    速確定，鼓勵被告認罪，並節省司法資源；苟行為人於偵查
    及審判中均對自己之犯罪事實全部或主要部分為肯定供述，
    即符合自白減輕其刑之要件。查被告就其所犯製造第二級毒
    品既遂之犯行，於偵查中及本院準備程序、審理時均坦承不
    諱，故其符合上開規定之減刑條件，應予減輕其刑。
　㈣爰以行為人之責任為基礎，審酌被告明知毒品危害國人健康
    及社會治安甚鉅，且其正值青壯，不思以正當方式謀取財物
    ，竟因貪圖暴利即漠視法令禁制而製造甲基安非他命，法治
    觀念實有嚴重偏差，應予非難；衡酌其本案製造第二級毒品
    甲基安非他命成品及先驅原料即第四級毒品之數量甚鉅（甲
    基安非他命已結晶部分純質淨重為197.54公克，連同溶液部
    分合計甲基安非他命純質淨重約1458.93公克，（假）麻黃
    純質淨重約812.68公克），最終製成第二級毒品甲基安非他
    命9包之純度甚高達71％，依其自稱每1、2週施用1包之頻率
    （見本院卷第125頁），顯然足以供其施用一段相當時間，
    被告仍持續製作毒品而未停止，可見應有施用以外之目的及
    不法利益，被告卻有所隱瞞，足認不是真心悔悟，所為誠屬
    可議；又被告自稱製造毒品，卻對於購買毒品原料地點、所
    費金額、經濟來源、自何網站取得製毒資訊、嘗試製毒期間
    等具體細節均未能說明清楚（見警卷第15至21頁；偵二卷第
    34頁；本院卷第122至124頁），且依其自陳之學經歷（見本
    院卷第122頁），亦無製毒相關知識及能力，難認獨力全程
    製造毒品，惟因被告有所隱瞞，不願告知製造毒品過程中有
    所接觸之友人的真實身分或可供追查之資訊（見警卷第11、
    13頁，偵二卷第34頁），以致檢警無法深入釐清；惟念其犯
    後坦認犯行，斟之所製造毒品尚未流入市面即為警查獲，並
    無實際牟利所得，且對於國人身心健康及社會秩序尚未造成
    重大影響；兼衡其自述國中畢業之智識程度，從事臨時工，
    月收入新臺幣（下同）2、3萬元，未婚無子女之家庭經濟生
    活狀況暨其前科素行資料等具體行為人責任基礎之一切情狀
    ，量處如主文所示之刑，以資懲儆。
三、沒收
　㈠按違禁物，不問屬於犯罪行為人與否，沒收之，刑法第38條
    第1項定有明文。又犯第4條至第9條、第12條、第13條或第1
    4條第1項、第2項之罪者，其供犯罪所用之物，不問屬於犯
    罪行為人與否，均沒收之，毒品危害防制條例第18條第1項
    、第19條第1項分別定有明文，是關於本案所查扣之毒品、
    供製造、販賣毒品所用之物，自應優先於刑法而適用前開規
    定。再供犯罪所用、犯罪預備之物或犯罪所生之物，屬於犯
    罪行為人者，得沒收之，刑法第38條第2項亦有明文，是就
    犯罪預備之物，仍應回歸刑法適用，僅於所有權屬犯罪行為
    人時，始於該行為人項下宣告沒收，合先敘明。
　㈡扣案毒品部分：
　　查扣案如附表二編號8所示之甲基安非他命晶體，及附表二
    編號1所示之粉末、編號2至7、9至10所示物品含有甲基安非
    他命成分溶液（因屬液體狀態而與所置放容器及其內所含第
    四級毒品先驅原料成分無法完全析離，應整體視為查獲之毒
    品甲基安非他命），暨如附表一編號23、27、41、42所示物
    品及設備上所殘留第二級毒品甲基安非他命成分（其中除附
    表一編號27部分外，其餘均同時殘留第四級毒品先驅原料成
    分，然因無法與甲基安非他命完全析離，應整體視為查獲之
    毒品甲基安非他命），而均屬違禁物，應依毒品危害防制條
    例第18條第1項前段規定，不問屬於犯罪行為人與否，沒收
    銷燬之。至鑑驗耗損之甲基安非他命、先驅原料第四級毒品
    （假）麻黃既已滅失，自無庸宣告沒收銷燬。
　㈢供犯罪所用之物：
　　扣案如附表一所示之物（扣除上述含第二級毒品甲基安非他
    命成分之編號23、27、41、42外所示之物品），俱為被告所
    有，且為供本件製造第二級毒品甲基安非他命犯行所用之原
    料及器具，業經被告陳明（見本院卷第63、124、125頁），
    應依毒品危害防制條例第19條第1項規定均予宣告沒收。
　㈣至扣案如附表三所示之物，因查無證據足認與被告本件製造
    第二級毒品犯行有相關，爰不併予宣告沒收，附此敘明。
據上論斷，應依刑事訴訟法第299條第1項前段，毒品危害防制條
例第4條第2項、第17條第2項、第18條第1項前段、第19條第1項
，刑法第11條，判決如主文。
本案經檢察官翁逸玲提起公訴暨移送併辦，檢察官廖期弘到庭執
行職務。
中　　華　　民　　國　　111 　年　　11　　月　　17　　日
                  刑事第六庭  審判長法  官  李宗濡
                                    法  官  李松諺
                                    法  官  楊孟穎
以上正本證明與原本無異。
如不服本判決應於收受判決後20日內向本院提出上訴書狀，並應
敘述具體理由；其未敘述上訴理由者，應於上訴期間屆滿後20日
內向本院補提理由書（均須按他造當事人之人數附繕本）「切勿
逕送上級法院」。
中　　華　　民　　國　　111 　年　　11　　月　　17　　日
                                    書記官  李季鴻
附錄本案論罪科刑法條：
毒品危害防制條例第4條第2項
附表一：本案製毒工具及化學原料
編號 物品名稱 數量 備註暨鑑驗結果 1 分液漏斗 1支 偵二卷第121頁扣押物品目錄表編號1-1。 2 三孔燒瓶 1支 偵二卷第121頁扣押物品目錄表編號1-2。 3 攪拌機 1台 1.偵二卷第121頁扣押物品目錄表編號1-5。 2.①經檢視為粉紅色液體，酌量取樣鑑定。 　②檢出第四級毒品：毒品先驅原料麻黃（鑑定書三，偵二卷第368頁）。 4 蘇打粉 2 包 偵二卷第121頁扣押物品目錄表編號1-6。 5 高壓加熱攪拌桶 1組 1.偵二卷第121頁扣押物品目錄表編號1-8。 2.①經檢視為淡黃色液體，酌量取樣鑑定。 　②未檢出第二級毒品甲基安非他命、第四級毒品：毒品先驅原料麻黃等成分 （鑑定書三，偵二卷第368頁）。 6 鹽酸 68瓶 偵二卷第121頁扣押物品目錄表編號1-9。 7 硫酸 9 瓶 偵二卷第123頁扣押物品目錄表編號1-10。 8 瓦斯爐 1台 偵二卷第123頁扣押物品目錄表編號1-11。 9  抽氣機 2台 偵二卷第123頁扣押物品目錄表編號1-12。 10 活性碳 2包 偵二卷第123頁扣押物品目錄表編號1-13。 11 硫酸鋇 1瓶 偵二卷第123頁扣押物品目錄表編號1-14。 12 醋酸鈉 1瓶 偵二卷第123頁扣押物品目錄表編號1-15。 13 不明粉末 1瓶 1.偵二卷第123頁扣押物品目錄表編號1-16。 2.①經檢視為白色晶體。  　②驗前總毛重21.43公克（包裝總重約18.42公克），驗前總淨重約3.01公克。 　③取0.04公克鑑定用罄，餘2.97公克。 　④未檢出第二級毒品甲基安非他命、第四級毒品：毒品先驅原料麻黃等成分（鑑定書三，偵二卷第368頁）。 14 溫度計 3支 偵二卷第123頁扣押物品目錄表編號1-17。 15 甲苯 1桶 偵二卷第123頁扣押物品目錄表編號1-18。 16 氣體鋼瓶 2瓶 偵二卷第123頁扣押物品目錄表編號1-19。 17 機油 1瓶 偵二卷第123頁扣押物品目錄表編號1-20。 18 冰箱 1台 偵二卷第123頁扣押物品目錄表編號2-1。 19 脫水機 1台 偵二卷第125頁扣押物品目錄表編號2-6。 20 二甲苯 1桶 偵二卷第125頁扣押物品目錄表編號2-7。 21 磅秤 3台 偵二卷第125頁扣押物品目錄表編號2-8。 22 酸鹼試紙 1盒 偵二卷第125頁扣押物品目錄表編號2-9。 23 側孔燒瓶（含液體） 1支 1.偵二卷第125頁扣押物品目錄表編號2-11。 2.經檢視為黃色液體，酌量取樣鑑定檢出第二級毒品甲基安非他命、第四級毒品：毒品先驅原料麻黃等成分（鑑定書三，偵二卷第370頁）。 24 瓦斯爐 1台 偵二卷第125頁扣押物品目錄表編號3-1。 25 吸食器 1組 1.偵二卷第125頁扣押物品目錄表編號3-2。 2.吸食器上採檢棉棒送檢，與莊自峰DNA相符（見內政部警政署刑事警察局110年12月1日刑生字第1108007646號鑑定書，偵二卷第341至344頁）。 26 加熱迴流組 1組 偵二卷第127頁扣押物品目錄表編號3-3。 27 攪拌棒（含黃色液體） 1支 1.偵二卷第127頁扣押物品目錄表編號4-3。 2.經檢視為黃色液體，酌量取樣鑑定；檢出第二級毒品甲基安非他命成分（鑑定書三，偵二卷第370頁）。 28 量筒 1個 偵二卷第127頁扣押物品目錄表編號4-4。 29 漏斗 1支 偵二卷第127頁扣押物品目錄表編號5-1。 30 量筒（含淡黃色液體） 1個 1.偵二卷第127頁扣押物品目錄表編號5-2。 2.①經檢視為淡黃色液體。 　②驗前總毛重26.33公克（包裝總重約18.42公克），驗前總淨重7.91公克。  　③取0.89公克鑑定用罄，餘7.02公克。 　④未檢出第二級毒品甲基安非他命、第四級毒品：毒品先驅原料麻黃等成份（鑑定書三，偵二卷第370頁）。 31 食鹽 1 包 偵二卷第127頁扣押物品目錄表編號6-1。 32 夾鏈袋 1包 偵二卷第127頁扣押物品目錄表編號6-2。 33 瓦斯爐 1台 偵二卷第127頁扣押物品目錄表編號6-3。 34 鋼鍋 2個 偵二卷第127頁扣押物品目錄表編號6-4。 35 氫氧化鈉 1袋 偵二卷第127頁扣押物品目錄表編號6-5。 36 空桶 5個 偵二卷第129頁扣押物品目錄表編號6-6。 37 防毒面具 1組 1.偵二卷第129頁扣押物品目錄表編號7-1。 2.防毒面具內側表面微物，經萃取DNA檢測，人類DNA定量結果，未檢出DNA量（見內政部警政署刑事警察局110年12月1日刑生字第1108007646號鑑定書，偵二卷第342頁）。 38 濾毒罐 1瓶 偵二卷第129頁扣押物品目錄表編號7-2。 39 電風扇 1支 偵二卷第129頁扣押物品目錄表編號7-3。 40 塑膠瓶 1瓶 1.偵二卷第129押物品目錄表編號7-4。 2.經檢視為黑色殘渣，以有機溶劑甲醇洗滌，取洗滌液鑑定，未檢出第二級毒品甲基安非他命、第四級毒品：毒品先驅原料麻黃等成分（鑑定書三，偵二卷第370頁）。 41 側孔燒瓶（含褐色液體） 1組 1.偵二卷第129頁扣押物品目錄表編號8-1。 2.F1-F3指紋照片均與特定對象莊自峰指紋卡之左拇指紋相符（見內政部警政署刑事警察局110年10月26日刑紋字第1108007877號鑑定書，偵二卷第201至203頁）。 3.①與扣押物品目錄表編號8-2一併檢測。 　②經檢視均為褐色液體，均酌量取樣鑑定，均檢出第二級毒品甲基安非他命、第四級毒品：毒品先驅原料麻黃等成分（鑑定書三，偵二卷第370頁）。 42 陶瓷漏斗（含褐色液體） 1支 1.偵二卷第129頁扣押物品目錄表編號8-2。 2.①與扣押物品目錄表編號8-1一併檢測。 　②經檢視均為褐色液體，均酌量取樣鑑定，均檢出第二級毒品甲基安非他命、第四級毒品：毒品先驅原料麻黃等成分（鑑定書三，偵二卷第370頁）。 43 量筒 2個 偵二卷第129頁扣押物品目錄表編號8-3。 44 刮刀 1支 偵二卷第129頁扣押物品目錄表編號8-4。 45 飯匙攪拌棒 1支 偵二卷第129頁扣押物品目錄表編號8-5。 46 手套 4件 偵二卷第214、217、292至295頁現場勘察證物清單及照片（編號D-8至D-11）。 
附表二：甲基安非他命及所需之先驅原料麻黃素即第四級毒品（
假）麻黃
編號 物品名稱 數量 備註暨鑑驗結果 1 不明粉末 1包 1.偵二卷第121頁扣押物品目錄表編號1-3。 2.①經檢視為淡褐色粉末。    ②驗前總毛重19.69公克（包裝總重約18.42公克），驗前總淨重約1.27公克。 　③取0.05公克鑑定用罄，餘1.22公克。 　④檢出第二級毒品甲基安非他命、第四級毒品：假麻黃等成分 。 　⑤測得甲基安非他命純約1％，假麻黃純度約63％ （見內政部警政署刑事警察局111年1月24日刑鑑字第1108007495號鑑定書，下稱鑑定書三，偵二卷第368頁）。 3.甲基安非他命純質淨重3.20公克;假麻黃純質淨重201.90公克（鑑定書三，偵二卷第373頁）。 2 滷水 6桶 1.偵二卷第121頁扣押物品目錄表編號1-4。 2.①與扣押物品目錄表編號1-7一併檢測經檢 　　視均為褐色液體。 　②驗前毛重197.40公克（包裝重128.94公克），驗前淨重約68.46公克。 　③共取4.15公克鑑定用罄，總餘64.31公克。  　④均檢出微量第二級毒品甲基安非他命、微量第四級毒品：毒品先驅原料麻黃及假麻黃等成分（鑑定書三，偵二卷第368頁）。 3 不明液體 1瓶 1.偵二卷第121頁扣押物品目錄表編號1-7 2.①與扣押物品目錄表編號1-4一併檢測經檢 　　視均為褐色液體。 　②驗前總毛重197.40公克（包裝總重約128.94公克），驗前總淨重約68.46公克。 　③共取4.15公克鑑定用罄，總餘64.31公克。  　④均檢出微量第二級毒品甲基安非他命、微量第四級毒品：毒品先驅原料麻黃及假麻黃等成分（鑑定書三，偵二卷第368頁）。 4 不明液體（含結晶） 1盒 1.偵二卷第125頁扣押物品目錄表編號2-2。 2.①與扣押物品目錄表編號2-5一併檢測。 　②驗前總毛重52.25公克（包裝總重約36.84公克），驗前總淨重約15.41公克。 　③共取1.08公克鑑定用罄，總餘14.33公克  　④均檢出第二級毒品甲基安非他命、第四級毒品：毒品先驅原料麻黃及假麻黃等成分。 　⑤隨機抽取現場編號2-2測得甲基安非他命純度約16％，麻黃純度約4％，假麻黃純度約1％（鑑定書三，偵二卷第369頁）。 3.甲基安非他命純質淨重139.33公克;麻黃純質淨重34.83公克;假麻黃純質淨重8.70公克（鑑定書三，偵二卷第373頁）。 5 不明液體（含結晶） 1盒 1.偵二卷第125頁扣押物品目錄表編號2-3。 2.①經檢視為褐色液體。 　②驗前總毛重28.23公克（包裝總重約18.42公克），驗前總淨重約9.81公克。 　③取0.77公克鑑定用罄，餘9.04公克。   ④檢出第二級毒品甲基安非他命、第四級毒品：毒品先驅原料麻黃及假麻黃等成分 。   ⑤測得甲基安非他命純約9％，麻黃、假麻黃純度均約3％（鑑定書三，偵二卷第369頁）。 3.甲基安非他命純質淨重123.12公克;麻黃純質淨重41.04公克;假麻黃純質淨重41.04公克（鑑定書三，偵二卷第373頁）。 6 不明液體 1盒 1.偵二卷第125頁扣押物品目錄表編號2-4。 2.①經檢視為黃色液體。 　②驗前總毛重25.52公克（包裝總重約18.42公克），驗前總淨重約7.10公克。 　③取0.64公克鑑定用罄，餘6.46公克。 　④檢出第二級毒品甲基安非他命、微量第四級毒品：毒品先驅原料麻黃及假麻黃 等成分。 　⑤測得甲基安非他命純度約19％（鑑定書三，偵二卷第369頁）。 3.甲基安非他命純質淨重25.40公克（鑑定書三，偵二卷第373頁）。 7 不明液體（含結晶） 1盒 1.偵二卷第125頁扣押物品目錄表編號2-5。 2.①與扣押物品目錄表編號2-2一併檢測。 　②驗前總毛重52.25公克（包裝總重約36.84公克），驗前總淨重約15.41公克 。 　③共取1.08公克鑑定用罄，總餘14.33公克。 　④均檢出第二級毒品甲基安非他命、第四級毒品：毒品先驅原料麻黃及假麻黃等成分（鑑定書三，偵二卷第369頁）。 3.甲基安非他命純質淨重139.33公克;麻黃純質淨重34.83公克;假麻黃純質淨重8.70公克（鑑定書三，偵二卷第373頁）。 8 不明晶體 9包 1.偵二卷第125頁扣押物品目錄表編號2-10 2.①經檢視均為淡黃色晶體。 　②均呈第二級毒品甲基安非他命陽性反應 　③驗前總毛重287.74公克（包裝總重約9.51公克），驗前總淨重約278.23公克 。 　④隨機抽取現場編號2-10-1鑑定:淨重18.60公克，取0.07公克鑑定用罄，餘18.53公克；檢出第二級毒品甲基安非他命成分；純度約71％。 　⑤依據抽測純度值，推估現場編號2-10-1至2-10-9均含甲基安非他命之驗前總純質淨重約197.54公克（鑑定書三，偵二卷第369至370頁）。 9 不明液體（沉澱物） 1桶 1.偵二卷第127頁扣押物品目錄表編號4-1。 2.①經檢視為黃色液體下方結晶。 　②驗前總毛重27.13公克（包裝總重約18.42公克），驗前總淨重8.71公克。  　③取0.75公克鑑定用罄，餘7.96公克。 　④檢出微量第二級毒品甲基安非他命、微量第四級毒品：毒品先驅原料麻黃等成分（鑑定書三，偵二卷第370頁）。 10 不明液體（沉澱物） 1桶 1.偵二卷第127頁扣押物品目錄表編號4-2。 2.①經檢視為褐色液體。 　②驗前總毛重21.75公克（包裝總重約18.42公克），驗前總淨重3.33公克。  　③取0.42公克鑑定用罄，餘2.91公克。 　④檢出第二級毒品甲基安非他命、第四級毒品：毒品先驅原料假麻黃、微量第四級毒品：毒品先驅原料麻黃等成分。 　⑤測得甲基安非他命純度約2％，假麻黃純度約1％ （鑑定書三，偵二卷第370頁）。 3.甲基安非他命純質淨重970.34公克;假麻黃純質淨重485.17公克（鑑定書三，偵二卷第373頁）。 
附表三：不予沒收之物
編號 物品名稱 數量 備註暨鑑驗結果 1 新臺幣 4,600元 1.偵二卷第129頁扣押物品目錄表編號9。 2.與本案無關。 2 iphonel2手機 1支 1.偵二卷第129頁扣押物品目錄表編號10。 2.與本案無關。 3 iphone7手機 1支 1.偵二卷第129頁扣押物品目錄表編號11。 2.與本案無關。 4 K 盤 1組 1.偵二卷第131頁扣押物品目錄表編號12。 2.與本案無關。 5 K 盤 1組 1.偵二卷第131頁扣押物品目錄表編號13。 2.與本案無關。 6 汽車（含鑰匙） 1台 1.偵二卷第131頁扣押物品目錄表編號14。 2.與本案無關。 7 行車紀錄器 1組 1.偵二卷第131頁扣押物品目錄表編號15。 2.與本案無關。 8 隨身碟 1個 1.偵二卷第131頁扣押物品目錄表編號16。 2.與本案無關。 9 阻斷器 2個 1.偵二卷第131頁扣押物品目錄表編號17。 2.與本案無關。 10 黑莓卡 7張 1.偵二卷第131頁扣押物品目錄表編號18。 2.與本案無關。 11 K 盤 1組 1.偵二卷第131頁扣押物品目錄表編號19。 2.與本案無關。 12 K 盤 1組 1.偵二卷第131頁扣押物品目錄表編號20。 2.與本案無關。 13 K 他命 5.8公克 1.偵二卷第131頁扣押物品目錄表編號21。 2.與本案無關。 14 K 他命 4.6公克 1.偵二卷第131頁扣押物品目錄表編號22。 2.與本案無關。 15 K 他命 1.6公克 1.偵二卷第131頁扣押物品目錄表編號23。 2.與本案無關。 16 K 他命 8.9公克 1.偵二卷第133頁扣押物品目錄表編號24。 2.與本案無關。 
卷別對照表:
簡稱 卷別 警卷 屏東縣○○○○○里○○○里○○○○00000000000號 他卷 臺灣屏東地方檢察署中華民國110年度他字第2464號 偵一卷 臺灣屏東地方檢察署中華民國110年度偵字第9214號（卷1） 偵二卷 臺灣屏東地方檢察署中華民國110年度偵字第9214號（卷2） 偵三卷 臺灣屏東地方檢察署中華民國111年度偵字第363號 查扣一卷 臺灣屏東地方檢察署中華民國110年度查扣字第412號 查扣二卷 臺灣屏東地方檢察署中華民國111年度查扣字第4號 聲押卷 臺灣屏東地方檢察署中華民國110年度聲押字第224號 聲羈卷 臺灣屏東地方檢察署中華民國110年度聲羈字第224號 偵聲卷 臺灣屏東地方檢察署中華民國110年度偵聲字第217號 院卷 臺灣屏東地方法院中華民國111年度訴字第140號